【裁判字號】    92,交聲,468
【裁判日期】    920417
【裁判案由】    違反道路交通管理處罰條例聲明異議
【裁判全文】
臺灣臺北地方法院交通事件裁定                    九十二年度交聲字第四六八號
    異  議  人
    即受處分人  甲○○
右列異議人即受處分人因違反道路交通管理處罰條例案件，對於台北市交通事件裁決
所於中華民國九十二年四月二日所為之處分（原處分案號：北市裁三字第裁二二─Ａ
Ｎ0000000號、北市裁三字第駕裁二二─Ａ00000000號）聲明異議，
本院裁定如左：
    主  文
異議均駁回。
    理  由
一、按禁止臨時停車線為紅色實線，用以指示禁止臨時停車路段，道路交通標誌標線
    號誌設置規則第一百六十九條第一項、第二項定有明文。次按禁止臨時停車處所
    不得停車，道路交通安全規則第一百十二條第一項第一款亦定有明文。再按汽車
    駕駛人在禁止臨時停車處所停車者，處新台幣（下同）六百元以上一千二百元以
    下罰鍰，道路交通管理處罰條例第五十六條第一項第一款定有明文。另道路交通
    安全規則所稱之「汽車」，係指在道路上不依軌道或電力架線而以原動機行駛之
    車輛（包含機器腳踏車），道路交通安全規則第二條第一項第一款定有明文。又
    按道路交通安全規則第一百十一條第一項第三款規定，在設有禁止臨時停車標誌
    、標線處所不得臨時停車。復按道路交通管理處罰條例第七條之二第一項第六款
    規定，以科學儀器取得違規證據資料（如照相機或測速器）者，得逕行舉發。
二、本件異議人即受處分人張世桂所有之車號ＡＴＫ─一三五號重型機車先後於民國
    九十二年二月十七日下午十三時四十四分許、同月十九日下午十三時六分許停放
    在台北市○○○路○段一０七巷二三號之四前劃有禁止臨時停車紅色實線之路段
    上，因駕駛人不在場，而由台北市政府警察局交通警察大隊大安分隊員警以拍照
    方式採證，並以受處分人有違反道路交通管理處罰條例第五十六條第一項第一款
    規定之行為，掣發台北市政府警察局北市警交大字第ＡＮ0000000號、第
    Ａ00000000號舉發違反道路交通管理事件通知單各一紙予以舉發，嗣受
    處分人雖於舉發通知單上所載應到案日期前申訴，惟未告知違規駕駛人姓名、身
    分證統一編號、地址，依法處罰汽車所有人，經原處分機關函請原舉發單位調查
    結果，仍認受處分人有上開違規行為，遂依道路交通管理處罰條例第五十六條第
    一項第一款及違反道路交通管理事件統一裁罰基準表之規定，於九十二年四月二
    日北市裁三字第裁二二─ＡＮ0000000號、北市裁三字第駕裁二二─Ａ0
    0000000號各裁處受處分人罰緩六百元。
三、受處分人於其所提出之聲明異議狀內固不否認其所有之上開車輛確先後於前揭時
    間停放於上開人行道之事實，惟矢口否認有何違反道路交通管理處罰條例規定之
    行為，辯稱：其於遭開單處罰前之九十二年二月一日出遠門旅遊，返家時始發覺
    被開罰單，該處紅線於九十二年二月十一日始劃線，其所有之上開機車係其二嬸
    所使用，壞掉了，發不動，舉發單位短短二週內開立數張罰單，為此聲明異議云
    云。經查：受處分人先後於九十二年二月十七日下午十三時四十四分許、同月十
    九日下午十三時六分許停放在台北市○○○路○段一０七巷二三號之四前劃有禁
    止臨時停車紅色實線之路段上不得臨時停車之處所上，因駕駛人不在場，而由台
    北市政府警察局交通警察大隊員警以拍照之方式採證之事實，並有上開現場採證
    照片二張在卷可稽，而依卷附之採證照片觀之，受處分人所有之上開機車確停放
    於上開不得臨時停車之紅色實線路段無訛；參諸交通警員掣單舉發違反道路交通
    管理處罰條例所列之違規事實，本質上為行政處分，係公務員基於職務上權力，
    依法就特定之具體事件所為具有公法上效果之單方行政行為，基於公務員為公法
    上行為具有公信力之原則，該行政處分當可被推定為真正，其據以依法處分之事
    實認定亦為真正無誤，此與民事訴訟法第三百五十五條第二項規定：「文書依其
    程式及意旨得認作公文書者，推定其為真正」之情形相同，本此公信原則，乃立
    法者賦予行政機關制定違反道路交通事件統一裁罰標準及處理細則，使勤務警員
    得當機處分（如該細則第二十三條）以達其維護交通秩序、安全之行政目的，反
    之，若謂公務員一切行政行為均需預留證據以證其實，則國家行政勢必窒礙難行
    ，據此，刑事訴訟法就犯罪證據有關之規定中與屬行政秩序罰之交通違規裁罰本
    質不合之部分，自不在準用之列，從而，受處分人既未就執勤警員之舉發有誤提
    出相關證據以供調查，本院經查亦無任何證據足資證明其有捏造事實違法取締之
    情事，則執勤警員本其維護通秩序、安全職責所為之舉發，自應受到合法、正確
    之推定；依附卷之二張舉發照片所示，受處分人所有之上開重型機車確停放在不
    得臨時停車之禁止臨時停車路段上，受處分人雖於遭開單處罰前之九十二年二月
    一日出遠門旅遊，於旅遊期間之九十二年二月十一日前揭地點始劃紅色實線，惟
    其並未自己使用上開重型機車，係借予其二嬸（未陳報其二嬸之姓名、年籍）使
    用，受處分人既同意其二嬸使用，應推定使用人係合法領有駕駛執照之人，該使
    用人於前揭地點已劃歸禁止臨時停車紅色實線之路段後之九十二年二月十七日下
    午十三時四十四分許、同月十九日下午十三時六分許將上開重型機車停放在禁止
    停車之前揭地點時，應明知前揭地點已劃歸禁止臨時停車紅色實線之路段，其在
    該處停放上開重型機車，已為違規，造成其他駕駛用路人、行人之不便或危險，
    況依附卷二幀照片所示，上開重型機車前後二次遭舉發時停放位置不同（與該處
    牆壁斜角距離不同，第二張較近斜角）、車頭右方後照鏡是否夾有紙片（第二張
    夾有紙片數張）、車後置物處有無飲料瓶（第一張車後置物處有一瓶麥當勞飲料
    瓶）等細節均不相同，顯然於第一次遭警舉發照相後曾經移動使用過，始第二次
    又遭警舉發照相，該重型機車實際使用人於第一次遭警開單舉發後猶再次違規，
    受處分人所辯上開重型機車無法發動云云，不足採信，益徵實際使用人有違規停
    車之故意甚明；受處分人既未實際使用該車，徒以其本人當時出門旅遊不在家云
    云置辯，又未於到案期限前告知違規駕駛人姓名、身分證統一編號、地址，原處
    分機關依法處罰上開重型機車之所有人，於法有據，受處分人所辯殊不足採。本
    件事證明確，受處分人所有被舉發之上開重型機車確有前揭二次違規行為堪以認
    定。
四、綜上所述，受處分人所有之上開重型機車確有於前揭時間停放在台北市○○○路
    ○段一０七巷二三號之四前劃有禁止臨時停車紅色實線之路段上之二次違規事實
    ，自屬違反道路交通管理處罰條例第五十六條第一項第一款之規定，受處分人雖
    於舉發通知單上所載應到案日期前向原處分機關提出申訴，惟未於到案期限前告
    知違規駕駛人姓名、身分證統一編號、地址，是原處分機關依道路交通管理處罰
    條例第五十六條第一項第一款、違反道路交通管理事件統一裁罰基準表等規定，
    於九十二年四月二日分別以北市裁三字第裁二二─ＡＮ0000000號、北市
    裁三字第駕裁二二─Ａ00000000號各裁處上開重型機車所有人即受處分
    人罰鍰六百元，經核並無違誤。本件受處分人猶執前詞，指摘原處分不當，皆無
    理由，均應予駁回。
據上論斷，應依道路交通案件處理辦法第十九條，裁定如主文。
中      華      民      國      九十二    年      四      月    十七    日
                                        臺灣臺北地方法院交通法庭
                                          法  官    黃  雅  芬
右正本證明與原本無異。
如不服本裁定，應於裁定送達後五日內向本院提出抗告狀。
                                          書記官    楊  麗  娟
中      華      民      國      九十二    年      四      月  二十一    日


司法院資訊處製作；財團法人民間司法改革基金會備份。
